最　高　行　政　法　院　裁　定
　　　　　　　　　　　　　　　　　　 96年度裁字第00541號
聲　請　人　甘記醫藥有限公司
代　表　人　甲○○
上列聲請人因營業稅事件，對於中華民國95年6月29日本院95年
度裁字第1397號裁定，聲請再審。本院裁定如下：
　　主  文
再審之聲請駁回。
再審訴訟費用由聲請人負擔。
　　理  由
一、按對於確定裁定聲請再審，依行政訴訟法第283條準用同法
    第277條第1項第4款之規定，必須表明再審理由及關於再審
    理由並遵守不變期間之證據。所謂表明再審理由，必須指明
    確定裁定有如何合於行政訴訟法第273條所定再審事由之具
    體情事，始為相當，倘僅泛言有再審事由而無具體情事者，
    仍難謂已合法表明再審事由，所為再審之聲請，即屬不合法
    。
二、本件聲請人對本院95年度裁字第1397號裁定（下稱原裁定）
    聲請再審，略以：聲請人於民國93年8月16日依據行政程序
    法第168條規定，向相對人財政部臺灣省南區國稅局陳情，
    請求會同對帳法務部調查局獲案之帳簿憑證，以確定本件違
    漏稅之數額，惟相對人卻依稅捐稽徵法行政救濟案件處理，
    自有違誤。原裁定認定聲請人提起行政救濟之標的為稅額之
    復查，實有裁定與主文顯有矛盾之違法云云。
三、卷查，原裁定以本件之原補稅及罰鍰處分已因復查之申請逾
    期而均已確定，聲請人再對之起訴求為撤銷，即屬起訴不備
    要件。又聲請人向高雄高等行政法院之起訴既因不合法而遭
    駁回，關於本件實體之爭執自無從審究，因將聲請人在前訴
    訟程序之抗告駁回。本件聲請人並未指明原裁定之理由與主
    文有何矛盾，或有何合於行政訴訟法第273條所定再審事由
    之具體情事，難認其已合法表明再審事由，所為再審之聲請
    ，即屬不合法，應予駁回。又查，行政程序法第168條之規
    定，旨在規範行政機關受理人民陳情案件之範圍，期能解決
    人民之個人權益或其他相關問題。惟人民之陳情事項，法律
    已明定其救濟程序者，即應按相關法律之規定辦理。而納稅
    義務人對於稅捐稽徵機關核定稅捐（含罰鍰）之處分，應循
    申請復查、訴願及行政訴訟程序救濟，觀之稅捐稽徵法第35
    條、第38條及第49條規定甚明。納稅義務人對於稅捐（含罰
    鍰）之處分不服，不論係以聲明異議、陳情或復查之方式提
    出，受理之稅捐稽徵機關均應按復查程序處理。如其申請復
    查為逾期而不合法，受理之稅捐稽徵機關仍應作成復查決定
    書以程序不合駁回，附此指明。
四、依行政訴訟法第283條、第278條第1項、第104條、民事訴訟
    法第95條、第78條，裁定如主文。
中　　華　　民　　國　　96　　年　　3　　 月　　22　　日
                  第四庭審判長法  官　鍾　耀　光
                              法  官  姜　仁　脩
                              法  官　王　德　麟
                              法  官　黃　清　光
                              法  官　吳　慧　娟
以  上  正  本  證  明  與  原  本  無  異
中　　華　　民　　國　　96　　年　　3　　 月　　22　　日
　　　　　　　　　　　　　　　書記官　蘇　金　全
